---
title: "M3 Tarea"
author: "Francisco Javier Ortiz Escuchas"
date: "9 de noviembre de 2016"
output: 
    word_document:
    highlight: default
    number_sections: yes
    theme: cosmo
    toc: yes
    toc_depth: 2
---

******
## Introducción con el objetivo del análisis (con este dataset normalmente suele ser predecir el valor de la nota final G3 o clasificar a los alumnos como aprobados o suspendido en base a que esa nota sea mayor o menor que 5, pero se puede elegir otro si así se quiere)
******

Cargamos las librerias necesarias para el proceso
```{r,eval=TRUE, echo=FALSE}
require(rJava)
require(xlsxjars)
require(xlsx)
require(stringr)
require(ggplot2)
```
******
## Carga de los datos y análisis descriptivo
******
```{r carga, include=FALSE}
knitr::opts_chunk$set(echo = TRUE)
# Cargamos los datos del dataset student-mat
student_mat <- read.table("C:/Users/Javier Ortiz/Desktop/Master Big Data/Modulo 3/M3-TAREA/Estudio Preeliminar/Datos/student-mat.csv",sep=";",header=TRUE)

student_por <- read.table("C:/Users/Javier Ortiz/Desktop/Master Big Data/Modulo 3/M3-TAREA/Estudio Preeliminar/Datos/student-por.csv",sep=";",header=TRUE)

students <- merge(student_mat,student_por,by=c("school","sex","age","address","famsize","Pstatus","Medu","Fedu","Mjob","Fjob","reason","nursery","internet"))

```
******
## Análisis exploratorio apoyado en algún método NO supervisado
******
summarize(students)
```{r,eval=TRUE, echo=FALSE}
students[c("AGES")] <-- (students$ages-mean(students$ages,na.rm=T)) / sd(students$ages,na.rm=T)
students[c("FAMSIZE")] <-- (students$famsize-mean(students$famsize,na.rm=T)) / sd(students$famsize,na.rm=T)
```
******
## Selección de variables, elección, construcción y optimización de al menos dos modelos machine Learning supervisados distintos (por ejemplo, Regresión Lineal y Árboles de Decisión, etc)
******
```{r,eval=TRUE, echo=FALSE}
```

******
## Evaluación y comparación de dichos modelos realizados
******
```{r cars}
```

## Gráficos
```{r pressure, echo=FALSE}
qplot(age, famsize, data = students, color = age)
```